臺灣高等法院高雄分院刑事判決　　　　 96年度上易字第938號
上　訴　人
即　被　告　甲○○
上列上訴人因違反毒品危害防制條例案件，不服臺灣屏東地方法
院96年度易字第494 號中華民國96年8月16日第一審判決（起訴
案號：臺灣屏東地方法院檢察署96年度毒偵字第803 號），提起
上訴，本院依簡式審判程序，判決如下：
    主  文
上訴駁回。
    事實及理由
一、本案經本院審理結果，認第一審判決認事用法及量刑均無不
    當，應予維持，並引用第一審判決書記載之事實、證據及理
    由（如附件）。
二、上訴人即被告甲○○上訴意旨稱：伊因工作經常熬夜，體力
    透支，不慎致吸毒，以為能改善體力，而誤觸法律，現已決
    心痛改前非，徹底改掉不良習慣，不再碰觸毒品，請求從輕
    量刑給予自新機會，因認原審判決量刑過重云云。
三、惟查：被告所犯毒品危害防制條例第10條第2 項之施用第二
    級毒品罪，其法定刑為3 年以下有期徒刑，而被告為累犯，
    且被告曾於民國83年及85年間，分別有違反肅清煙毒條例及
    麻醉藥品管理條例之施用毒品犯行，而經法院判刑確定，此
    有臺灣高等法院被告前案紀錄表附卷可稽；再於90年間，因
    施用毒品案件，經送觀察、勒戒、強制戒治之保安處分程序
    ，94年間又因施用毒品案件，經臺灣屏東地方法院檢察署檢
    察官起訴，並經臺灣屏東地方法院判處有期徒刑4 月，甫於
    95年4 月15日執行完畢，不知悔改，又再犯本件犯行，其屢
    犯施用毒品，顯見法治觀念薄弱，對於社會秩序及其個人身
    心健康之影響非輕，故原審法院依刑法第47條第1 項規定，
    加重其刑，而量處有期徒刑1 年，又因被告行為適用中華民
    國九十六年罪犯減刑條例，而減為有期徒刑6 月，其量刑堪
    屬允當，尚無過重之情形。上訴意旨以量刑過重指摘原判決
    不當，為無理由，應予駁回。
四、據上論斷，應依刑事訴訟法第368 條、第273 條之1 第1 項
    、第373條，判決如主文。
本案經檢察官李門騫到庭執行職務。
中　　華　　民　　國　　96　　年　　11　　月　　14　　日
            刑事第七庭    審判長法  官        莊飛宗
                                法  官        孫啟強
                                法  官        邱明弘
以上正本證明與原本無異。
不得上訴。
中　　華　　民　　國　　96　　年　　11　　月　　14　　日
　　　　　　　　　　　　　　　　書記官        黃玉珠
附錄本件判決論罪科刑法條：
毒品危害防制條例第10條第2項
施用第二級毒品者，處3 年以下有期徒刑。
附件：
臺灣屏東地方法院刑事判決　　　　　　　 96年度易字第494號
公　訴　人　臺灣屏東地方法院檢察署檢察官
被　　　告　甲○○　男　31歲（民國○○年○○月○○日生）
　　　　　　　　　　身分證統一編號：Ｚ000000000號
　　　　　　　　　　住屏東縣高樹鄉○○村○○路130號
　　　　　　　　　　居屏東縣高樹鄉○○村○○路27號
上列被告因違反毒品危害防制條例案件，經檢察官提起公訴（96
年度毒偵字第803 號），被告於準備程序中就被訴事實為有罪之
陳述，經本院合議庭裁定改以簡式審判程序審理，判決如下：
    主  文
甲○○施用第二級毒品，累犯，處有期徒刑壹年。減為有期徒刑
陸月，如易科罰金，以新臺幣壹仟元折算壹日。
　　犯  罪  事　實
一、甲○○前於民國90年間因施用毒品案件，經本院裁定送觀察
    、勒戒後，因認有繼續施用毒品之傾向，再經本院以90年度
    毒聲字第863 號裁定令入戒治處所施以強制戒治，嗣經本院
    裁定停止戒治後再經撤銷停止戒治，而於92年1 月18日執行
    完畢釋放，並經臺灣屏東地方法院檢察署檢察官以92年度戒
    毒偵字第13號不起訴處分確定。詎甲○○仍未戒除毒癮，復
    於上開強制戒治執行完畢釋放後5 年內，於95年12月20日19
    時許，在其位於臺南縣善化鎮○○路386 號之租屋處，以將
    甲基安非他命置入玻璃瓶吸食器內加熱燒烤，再吸食其霧化
    氣體之方式，施用第二級毒品甲基安非他命1 次。嗣於同年
    12月21日12時30分許，其因另案通緝為警在上址租屋處查獲
    ，經警徵得其同意採尿送驗，檢驗結果呈甲基安非他命陽性
    反應，始悉上情。
二、案經臺南縣警察局善化分局報告臺灣臺南地方法院檢察署檢
    察官偵查後，呈請臺灣高等法院檢察署檢察長核轉臺灣屏東
    地方法院檢察署檢察官偵查起訴。
    理  由
一、本件被告所犯係死刑、無期徒刑或最輕本刑為3 年以上有期
    徒刑或高等法院管轄第一審案件以外之罪，其於準備程序期
    日就被訴事實為有罪之陳述，經本院告知簡式審判程式之旨
    ，並聽取公訴人及被告之意見後，經合議庭依刑事訴訟法第
    273 條之1 第1 項規定，裁定由受命法官獨任進行簡式審判
    程序，是依刑事訴訟法第273 條之2 規定，本件之證據調查
    ，不受同法第159 條第1 項、第161 條之2 、第161 條之3
    、第163 條之1 及第164 條至第170 條規定之限制，合先敘
    明。
二、前揭犯罪事實，業據被告甲○○於警詢及本院審理時坦承不
    諱，而其於95年12月21日12時50分許經警採尿送驗，檢驗結
    果確呈甲基安非他命陽性反應，此有長榮大學篩檢藥物確認
    報告及臺南縣警察局善化分局偵辦毒品危害防制條例案犯嫌
    尿液送驗編號暨年籍對照表各1 紙附卷為憑，足證被告上開
    自白與事實相符。又被告前於90年間因施用毒品案件，經本
    院裁定送觀察、勒戒後，因認有繼續施用毒品之傾向，再經
    本院以90年度毒聲字第863 號裁定令入戒治處所施以強制戒
    治，嗣經本院裁定停止戒治後再經撤銷停止戒治，而於92年
    1 月18日執行完畢釋放，並經臺灣屏東地方法院檢察署檢察
    官以92年度戒毒偵字第13號不起訴處分確定，有臺灣高等法
    院被告前案紀錄表、臺灣屏東地方法院檢察署刑案資料查註
    紀錄表暨全國施用毒品案件紀錄表、上開不起訴處分書各1
    份在卷可稽。是被告於強制戒治執行完畢釋放後，5 年以內
    再犯本件施用第二級毒品犯行之事證明確，堪以認定。
三、查甲基安非他命係毒品危害防制條例第2 條第2 項第2 款所
    稱之第二級毒品，不得持有及施用，是核被告所為，係犯毒
    品危害防制條例第10條第2 項之施用第二級毒品罪。其施用
    前後持有第二級毒品之低度行為，應為其施用之高度行為所
    吸收，不另論罪。被告前於94年間因違反毒品危害防制條例
    案件，經本院以94年度簡字第619 號判決判處有期徒刑4 月
    確定，而於95年4 月15日執行完畢，有臺灣高等法院被告前
    案紀錄表1 份為憑，其於有期徒刑執行完畢後，5 年以內故
    意再犯本件有期徒刑以上之罪，為累犯，應依刑法第47條第
    1 條規定加重其刑。爰審酌被告素行不佳，已有多次施用毒
    品前科，竟仍未戒除施用毒品之惡習，復施用第二級毒品，
    戕害身心甚鉅，惟念其施用毒品乃戕害自己之健康，尚未危
    及他人，並其犯後尚能坦承犯行之態度等一切情狀，量處如
    主文所示之刑。末查本件被告犯罪時間在96年4 月24日以前
    ，所犯為毒品危害防制條例第10條第2 項之罪，合於減刑條
    件，爰依中華民國96年罪犯減刑條例第2 條第1 項第3 款之
    規定，減其刑期二分之一，並諭知易科罰金之折算標準。
據上論斷，應依刑事訴訟法第273 條之1 第1 項、第299 條第1
項前段，毒品危害防制條例第10條第2 項，刑法第11條前段、第
47條第1 項、第41條第1 項前段，中華民國96年罪犯減刑條例第
2 條第1 項第3 款、第7 條、第9 條，判決如主文。
本案經檢察官陳川傑到庭執行職務。
中　　華　　民　　國　　96　　年　　8 　　月　　16　　日
                      刑事第五庭    法  官  李宜娟
以上正本證明與原本無異。
如不服本判決應於收受本判決送達後10日內向本院提出上訴書狀
。
中　　華　　民　　國　　96　　年　　8 　　月　　16　　日
                                    書記官  孫秀桃
附錄本案論罪科刑法條
毒品危害防制條例第10條第2項：
施用第二級毒品者，處3年以下有期徒刑。
